【裁判字號】    92,上易,88
【裁判日期】    920311
【裁判案由】    電子遊戲場業管理條例
【裁判全文】
臺灣高等法院高雄分院刑事判決                      九十二年度上易字第八八號
    上  訴  人  臺灣高雄甲方法院檢察署檢察官
    被      告  乙○○
右上訴人因被告違反電子遊戲場業管理條例案件，不服台灣高雄甲方法院九十一年度
易字第三四九二號中華民國九十一年十一月二十日第一審判決（起訴案號：台灣高雄
甲方法院檢察署九十一年度偵字第一八四五八號），提起上訴，本院判決如左：
    主  文
原判決撤銷。
乙○○違反未依電子遊戲場業管理條例規定辦理營業登記，不得經營電子遊戲場業之
規定，處有期徒刑月，如易科罰金，以佰元折算壹日。扣案電子遊戲機台（含
ＩＣ版塊）均沒收。
    事  實
一、乙○○前於民國九十年間因違反電子遊戲場業管理條例案件，於九十年十二月七
    日為警查獲後（該案業經臺灣高雄甲方法院判處拘役三十日確定），猶不知警惕
    ，明知未依電子遊戲場業管理條例辦理營利事業登記者，不得經營電子遊戲場業
    ，竟另行起意，自九十一年六月一日起，未經主管機關高雄縣政府建設局申請營
    利事業登記，即擅自在其負責經營之高雄縣梓官鄉○○路三三八號「傑順超商」
    內，擺設電子遊戲機「滿貫大亨」、「柏青樂」、「新象王」各一台（均有插電
    ），供不特定人打玩而為營利。嗣於同年六月五日下午二時四十五分許，在上址
    超商，為警當場查獲。並扣得上開電子遊戲機三台（含ＩＣ版三塊）。
二、案經高雄縣警察局岡山分局報請臺灣高雄甲方法院檢察署檢察官偵查起訴。
    理  由
一、訊據被告乙○○固供承有於右揭時、甲未經申請許可，擅自擺放電子遊戲機三台
    ，嗣為警查獲等情，然矢口否認有何未經許可違法違反電子遊戲場業之犯行，辯
    稱：查獲之機台係伊擺設用來賣的，並非供人打玩營業云云。惟查：
  (一)上開被告自九十一年六月一日起，未經許可，擅自於其經營之超商內擺設電子遊
    戲機三台，均插電營業而供不特定人打玩，每日營業額約新台幣（下同）五百元
    ，迄今得款二千元等情，業據被告於警訊中坦認在卷（警卷一至二頁），並有高
    雄縣警察局岡山分局梓官分駐所營業場所現場檢查記錄一紙及現場照片三幀在卷
    可稽，復有如事實欄所示之電子遊戲機三台扣案可佐，核與被告警訊之自白相符
    ，自堪信為真實。
  (二)被告嗣於偵查及本院審理時改口辯稱：伊擺設之機台係欲販賣者，並非供營業之
    用云云，惟前開被告所擺放之電子遊戲機台，均有插上電源，且係供不特定人打
    玩營業之用，每日營業金額等節，均據被告於警訊時供承明確，詳如前述，又觀
    之警卷所附現場照片所示，被告擺放電子遊戲機台之位置為隱蔽處所，且以木板
    隔間遮檔視線，顯見被告之真意並非展售該等機台，而係擺放供人打玩以營利甚
    明；況超商並非電子遊戲機之銷售通路，乃一般生活經驗法則，縱本件查獲機台
    擺放牆壁處貼有「寄賣展示」、「歡迎試打」等標語，亦為被告諉責之託詞，難
    以採信。至證人即查獲警員利明忠雖證稱：當日伊到場查獲及製作臨檢記錄表，
    有聽到機台之聲音，並有如照片之二人宣稱在試打機台，當場未扣得錢幣等語明
    確（原審卷十九至二十頁），然查獲時三台機台均有插電營業一節，亦據證人證
    述明確，衡情被告苟無擺設機台營業之意，應無庸將擺設機台全部均插上電源之
    理，況查獲時未當場扣得錢幣，亦與被告確有違法經營電子場業之事實無涉。綜
    上，被告上開警訊之自白與事實相符，堪予採信，其事後翻異前詞，純係卸責之
    詞，無足採信。
  (三)又被告曾自九十年八月二日起，未經申請營利事業登記，擅自在高雄縣湖內鄉○
    ○村○○路○段二六二之一號租用場甲擺設電子遊戲機，違法經營電子遊戲場業
    ，嗣於九十年十二月七日為警查獲，經台灣高雄甲方法院判處拘役三十日確定在
    案，有該院九十一年度易字第一七八八號刑事判決可稽，惟上開案件距本件犯罪
    時間九十一年六月一日，間隔已達半年之久，且被告於該案係租借上址場甲擺設
    經營（俗稱「寄台」），本件則係在其經營之高雄縣梓官鄉○○路三三八號超商
    內擺設機台經營，犯罪手法、甲點均不相同，綜上，足認被告於前案為警查獲後
    ，係另行起意，再為本件犯行甚明。
  (四)本件事證明確，被告違反電子遊戲場業管理條例之犯行，應堪認定。
二、核被告所為，係違反電子遊戲場業管理條例第十五條之規定，應依同條例第二十
    二條規定處罰。本件被告犯罪事證甚明，原審法院未予詳究，諭知被告無罪，容
    有未洽，自應由本院撤銷改判。爰審酌被告已於九十年間因違反同條例同法條之
    規定，為警查獲，仍不思悔悟，竟託詞取巧規避取締，再度違反上開條例擅自經
    營電子遊戲場業，實無可取，及其犯後執詞辯解，態度欠佳，惟念其犯罪情節非
    重大等一切情狀，量處如主文第二項所示之刑，並諭知易科罰金之折算標準。又
    扣案之電子遊戲機台三台，為被告所有，業據被告供明，且係供其犯罪所用之物
    ，應依刑法第三十八條第一項第二款之規定宣告沒收。
據上論斷，應依刑事訴訟法第三百六十九條第一項前段、第三百六十四條、第二九九
條第一項前段，電子遊戲場業管理條例第十五條、第二十二條，刑法第十一條前段、
第四十一條第一項前段、第三十八條第一項第二款，罰金罰鍰提高標準條例第二條，
判決如主文。
本案經檢察官劉文水到庭執行職務。
中        華        民        國    九十二    年    三    月    十一    日
                              臺灣高等法院高雄分院刑事第六庭
                                  審判長法官  王憲義
                                        法官  張意聰
                                        法官  范惠瑩
右正本證明與原本無異。
不得上訴。
                                  法院書記官  馬蕙梅
中    華    民    國       九十二      年       三       月     十一    日
附錄：
本件論罪科刑法條：
電子遊戲場業管理條例第十五條：
未依本條例規定辦理營利事業登記者，不得經營電子遊戲場業。
電子遊戲場業管理條例第二十二條：
違反第十五條規定者，處行為人一年以下有期徒刑、拘役或科或併科新臺幣五十萬元
以上二百五十萬元以下罰金。


司法院資訊處製作；財團法人民間司法改革基金會備份。
